臺灣桃園地方法院小額民事判決
111年度壢保險小字第215號
原      告  富邦產物保險股份有限公司

法定代理人  賴榮崇  
訴訟代理人  黃郁涵  
            黃志傑  
被      告  張乃敏  
訴訟代理人  張崇人  

上列當事人間請求損害賠償（交通）事件，本院於民國111年6月
13日言詞辯論終結，判決如下：
    主  文
原告之訴駁回。
訴訟費用新臺幣壹仟元由原告負擔。
    理由要領
一、按因故意或過失，不法侵害他人之權利者，負損害賠償責任
    ，民法第184條第1項前段固定有明文。惟侵權行為之成立，
    須行為人因故意過失不法侵害他人權利，亦即行為人須具備
    歸責性、違法性，並不法行為與損害間有因果關係，始能成
    立，且主張侵權行為損害賠償請求權之人，對於侵權行為之
    成立要件應負舉證責任（最高法院108年度台上字第1990號
    裁判意旨參照）。
二、本件原告主張其所承保訴外人李佑珊所有並駕駛之車牌號碼
    000-0000號自用小客車（下稱系爭車輛），於民國109年12
    月20日上午10時30分許，在桃園市○○區○○路○○段000號停車
    場欲駛離停車格時，其左後車門遭被告所駕駛之車牌號碼00
    00-00號自用小客車（下稱肇事車輛）右前車門於開啟時碰
    撞，致系爭車輛受損，修復費用為新臺幣（下同）17,532元
    ，原告已依約全數理賠完畢，乃依保險代位及侵權行為之法
    律關係，請求被告給付上開修復費用等語。惟查，上開事故
    發生時，肇事車輛係處於停放在停車格內靜止之狀態，且開
    啟肇事車輛右前車門之人並非本件被告等情，業據證人李佑
    珊於本院審理中結證稱：伊當時已購物完畢準備離開，肇事
    車輛停放在系爭車輛左側，伊往前行駛欲駛離停車格時，就
    聽到系爭車輛左後車門傳來碰撞聲音，伊從後視鏡看到肇事
    車輛之右前車門開啟，撞擊到系爭車輛之左後車門，並卡進
    門縫裡；當天風很大，且被告之友人打開肇事車輛右前車門
    時，手上還抱著寵物，伊猜測應該是被告之友人開啟車門時
    ，車門被風吹開來不及拉住，才會撞到系爭車輛之車門等語
    明確（參見本院卷第70、71頁），且兩造於本院審理中就於
    上開時、地開啟肇事車輛右前車門之人為被告之友人，而非
    被告乙節，亦均未予爭執（參見本院卷第70頁背面），則被
    告於本件事故發生時既無任何駕駛之行為，亦非開啟肇事車
    輛右前車門之人，已難認原告主張被告為本件侵權行為人云
    云為可採。此外，原告復未另行舉證主張被告有何其他侵權
    行為之事實，核與侵權行為之構成要件自屬有間。從而，原
    告依保險代位及侵權行為之法律關係，請求被告給付原告17
    ,532元及法定遲延利息，為無理由，應予駁回。
中    華    民    國   111    年     6    月    17    日
                  中壢簡易庭  法  官  陳振嘉
　　　　　　　　　
以上正本係照原本作成。　　　　　　　　　
如不服本判決，應於送達後20日內，向本院提出上訴狀並表明上
訴理由，如於本判決宣示後送達前提起上訴者，應於判決送達後
20日內補提上訴理由書（須附繕本）。
如委任律師提起上訴者，應一併繳納上訴審裁判費。
書記官  郭玉芬
中　　華　　民　　國　　111 　年　　6 　　月　　17　　日

附錄：
一、民事訴訟法第436條之24第2項（第一審判決之上訴）：
    對於小額程序之第一審裁判上訴或抗告，非以其違背法令為
    理由，不得為之。
二、民事訴訟法第436條之25（上訴狀之記載事項）：
    上訴狀內應記載上訴理由，表明下列各項：
    (一)原判決所違背之法令及其具體內容。
    (二)依訴訟資料可認為原判決有違背法令之具體事實。
三、民事訴訟法第471條第1項（依同法第436條之32第2項規定於
    小額事件之上訴程序準用之）：
    上訴狀內未表明上訴理由者，上訴人應於提起上訴後20日內
    ，提出理由書於原第二審法院；未提出者，毋庸命其補正，
    由原第二審法院以裁定駁回之。